# 不规范的企业能改制么？

提问人：Redh2o 时间：2010-07-27 12:14:38
现在有很多民营企业想改制上市，就有了业务和核算规范的问题，但在前期核算就是为了应付税务，可能就是把货币资金、应收应付弄准了，其他的都是一团糟，存货账面和库房根本就别想对上，开票才做收入，就没生产成本核算过程，成本随意结转，这种公司从现在开始规范能行吗？如果会计师出报告以净资产股改，敢认可期初未分配利润么？改制后税务一来检查，以前的问题查出来税上补一大块，这样的话会不会使改制过程存在问题？

回答人：chenyiwei
没有统一的结论，取决于对不同企业具体情况的分析。毕竟不同企业历史问题解决的难易程度和不规范问题的影响程度是有差别的。

回答人：chenyiwei
期初余额的确定总是一个问题，尤其是在三年一期审计中，并且历史上被审计单位的会计基础工作又很差的情况下。但一般能做的也就是根据期初余额准则实施的那些审计程序了。当然，基于风险的考虑，必要时会追加一些其他审计程序的。